

# Nguyễn Trưng Ứng Tuyển Vị Trí Trình Dược Viên

123/11 Đường số 3, Khu Phố 4, P. Bình Hưng Hòa, Q. Bình Tân, Tp. Hồ Chí Minh dstrungnguyen@gmail.com

0908 253 616

Ngày 01 tháng 07 năm 2018

#### Thư ứng tuyển vị trí Trình Dược Viên

Mến chào Quý Anh/Chị Phòng Nhân Sự

Thông qua việc tìm hiểu thông tin trên mạng internet, tôi được biết Quý Công ty đang cần tuyển dụng vị trí Trình Dược Viên. Tôi mong muốn được thử sức mình trong môi trường làm việc hết sức năng động và chuyên nghiệp của Quý Công ty. Với toàn bộ những kiến thức, kỹ năng và kinh nghiệm hiện có, tôi tự tin có thể đảm nhiệm tốt vai trò này tại Công ty.

Như những thông tin sơ bộ mà tôi đã cung cấp trong CV đính kèm và được gởi tới Quý Công ty, tôi hy vọng sẽ sớm ngày nhận được thông báo cộng tác làm việc cùng Công ty để tôi có thêm một cơ hội nữa để chúng ta có thể cùng nhau góp phần xây dựng và phát triển Công ty ngày càng tốt đẹp hơn nữa. Là một trong số ít những sinh viên tốt nghiệp hàng đầu của trường Đại Học Lạc Hồng, với vốn kiến thức, kỹ năng, kinh nghiệm khá phong phú và tương đối đầy đủ mà tôi đã từng nghiên cứu, trau dồi trong suốt quãng thời gian dài học Đại Học của tôi về lĩnh vực Dược Phẩm và Kinh Doanh, tôi có thể hoàn toàn tự tin về khả năng của mình để đáp ứng tất cả các yêu cầu và nhiệm vụ mà Quý Công ty giao phó.

Tôi rất chân thành cảm ơn Anh/Chị đã dành riêng cho tôi chút ít thời gian quý báu của mình để xem xét thư ứng tuyển vào vị trí công việc này của tôi. Lời cuối cùng tôi cũng rất mong Anh/Chị có thể dành thêm cho tôi một cuộc phỏng vấn trực tiếp nữa vào một khoảng thời gian phù hợp nhất đối với Anh/Chị và Công ty để tôi có thêm cơ hội được trình bày rõ ràng hơn về bản thân mình cũng như tìm hiểu thêm các yêu cầu cụ thể hơn nữa cho vị trí Trình Dược Viên đang có nhu cầu tuyển dụng tại Quý Công ty.

Trân trọng!

Nguyễn Trưng



Nguyễn Trưng

Ứng Tuyển Vị Trí Trình Dược Viên

## THÔNG TIN LIÊN HỆ

- **19/07/1994**
- Nam
- 0908 253 616
- dstrungnguyen@gmail.com
- 9 123/11 Khu phố 4, Bình Hưng Hòa, Bình Tân, Hồ Chí Minh
- http://fb.com/trungnguyenpharmacist

## MUC TIÊU NGHỀ NGHIỆP -

- Mục tiêu nghề nghiệp của tôi là sẽ cố gắng hết sức mình để trở thành một Trình Dược Viên xuất sắc nhất, mang lại nhiều giá trị và lợi ích nhất cho công ty bằng cách đạt được các chỉ tiêu về doanh số và các chỉ tiêu khác do công ty đặt ra, từ đó góp phần gia tăng doanh thu và lợi nhuận cho công ty một cách tuyệt đối nhất.
- Sau khoảng thời gian 2 năm, tôi sẽ trở thành một người quản lý các trình được viên và quản lý bán hàng cho công ty.
- Sau khoảng thời gian 5 năm, tôi sẽ trở thành một người trưởng phòng bán hàng và phụ trách phần lớn mảng kinh doanh của công ty.

#### KỸ NĂNG

Kỹ Năng Giao Tiếp

Kỹ Năng Lên Kế Hoạch Và Quản Lý Thời Gian

Kỹ Năng Tạo Lập Và Xây Dựng Mối Quan Hê

Kỹ Năng Thuyết Trình, Thuyết Phục

Kỹ Năng Làm Việc Nhóm

Kỹ Năng Bán Hàng, Tư Vấn, Chăm Sóc Khách Hàng

#### SỞ THÍCH

Đọc và nghe sách nói Gặp gỡ, giao tiếp, hỗ trợ và giúp đỡ mọi người Quay phim, chụp ảnh Làm Video chia sẻ thông tin giá trị, hữu ích tới cộng đồng

## HOC VẤN

08/2013 - 07/2018

## Đại Học Lạc Hồng

Chuyên ngành: Dược Sĩ Đại Học

Tốt nghiệp loại Khá, điểm trung bình 7.5

## KINH NGHIỆM LÀM VIỆC

08/2013 - 07/2018

## Làm Việc Partime Và Tham Gia Các Hoạt Động Tại Trường Đại Học Lạc Hồng

- Tư vấn và giới thiệu sản phẩm mới cho khách hàng.
- Thuyết phục, thương lương và đàm phán với khách hàng.
- Vượt qua nỗi sợ hãi, áp lực và chỉ trích từ mọi người xung quanh.
- Thiết kế Website, Photoshop, xử lý ảnh và biên tập video.
- Phục vụ bàn tại nhà hàng.

## HOAT ĐÔNG

08/2013 - 07/2018

#### Tình Nguyện Viên

- Hiến máu tình nguyện.
- Giúp đỡ và hỗ trợ cho các bạn học sinh, sinh viên mới nhập học tại trường.
- Tham gia các hoạt động do đoàn hội trường ĐH Lạc Hồng tổ chức.
- Làm Video chia sẻ những thông tin mới giá trị và hữu ích tới moi người.

#### CHỨNG CHỈ

Chứng Chỉ Kỹ Năng Mềm Tại Trường ĐH Lạc Hồng 2016

Chứng Chỉ Toeic B Tại Trường ĐH Lạc Hồng 2017

Chứng Chỉ Tin Học B Tại Trường ĐH Lạc Hồng 2018

#### **VLOGGER**

Sở hữu một kênh Youtube thường xuyên chia sẻ những điều thú vị, giá trị và bổ ích cho mọi người về cuộc sống và con người tại Thành Phố Biên Hòa nơi tôi đang sinh sống, học tập và làm việc.